---
title: "Laboratorio_1"
author: "Yadira A. Martínez Hernández"
date: "2024-02-09"
output:
  word_document: default
---

```{r setup, include=FALSE}
knitr::opts_chunk$set(echo = TRUE)
```

 **Laboratorio_1**

#Maestria en ciencias forestales 

#Yadira Abigail Martinez Hernández

#1672205

## Parte I R y Rstudio

# Gastos totales

(300 + 240 + 1527 + 400 + 1500 + 1833)

celular <- 300

transporte <- 240

comestibles <- 1527

gimnasio <- 400

alquiler <- 1500

otros <- 1833

Gastos.totales <- (celular + transporte + comestibles + gimnasio + alquiler + otros)

#Gasto total por 5 meses

Gastos.totales * 5

#Gasto total por 10 meses

Gastos.totales * 10

# Crear vector

gastos <- c(celular, transporte, comestibles, gimnasio, alquiler, otros)

barplot(sort(gastos, decreasing = TRUE), names.arg = sort(gastos, decreasing = TRUE))

barplot(sort(gastos, decreasing = TRUE), names.arg = c('celular', 'transporte', 'comestibles', 'gimnasio', 'alquiler','otros'))


## Parte II Varibles

# Problema 1

#  Identifique el tipo de variable (cualitativa o cuantitativa) para la lista de preguntas de una encuesta aplicada a estudiantes universitarios en una clase de estadística:

#Nombre de estudiante.(Cualitativa)
#Fecha de nacimiento (p. Ej., 21/10/1995).(Cuantitativa)
#Edad (en años).(Cuantitativa)
#Dirección de casa (por ejemplo, 1234 Ave. Alamo).(cualitativa)
#Número de teléfono (por ejemplo, 510-123-4567).(cuantitativa)
#Área principal de estudio.(cualitativa)
#Grado de año universitario: primer año, segundo año, tercer año, último año.(cualitativa)
#Puntaje en la prueba de mitad de período (basado en 100 puntos posibles).(cuantitativa)
#Calificación general: A, B, C, D, F.(cualitativa)
#Tiempo (en minutos) para completar la prueba final de MCF 202.(cualitativa)
#Numero de hermanos.(cuantitativa)

# Problema 2

#  Vacunos de leche

#Raza(cualitativo)
#Color de pelaje (cualitativo)
#Producción de leche(ml) (cuantitativo)
#Tiempo de preñez (cuantitativo)

# Problema 3

#Considere una variable con valores numéricos que describen formas electrónicas de expresar opiniones personales: 1 = Twitter; 2 = correo electrónico; 3 = mensaje de texto; 4 = Facebook; 5 = blog.
#¿Es esta una variable cuantitativa o cualitativa? Explique.

# ¿Cuál es la forma electronica de expresarse menos común?
#R: Blog

#¿El titular contiene palabras clave de mi blog?
#R: es una variable cualitativa ya que se refiere a las palabras clave y sea más fácil encontrar en el buscador. 

# Problema 4

# Cuál es la cantidad promedio de horas que los estudiantes de universidades públicas trabajan cada semana?
  #(1)estudiantes
  #(2)promedio de horas por semana
  #(3)cuantitativa

#¿Qué proporción de todos los estudiantes universitarios de México están inscritos en una unmiversidad pública?
  #(1)estudiantes universitarios
  #(2)cantidad de estudiantes universitarios van a universidades publicas
  #(3)categórica

#En los universidades públicas, ¿las estudiantes femeninas tienen un promedio de CENEVAL más alto que los estudiantes varones?
  #(1)estudiantes femeninas
  #(2)promedios de estudiantes
  #(3)categórica

#¿Es más probable que los atletas universitarios reciban asesoramiento académico que los atletas no universitarios?
  #(1)atletas universitarios
  #(2)asesoramiento
  #(3)categórica

#Si reuniéramos datos para responder a las preguntas de la investigación anterior, ¿qué datos podrían analizarse mediante un histograma? ¿Cómo lo sabes?.
  #(1)datos
  #(2)preguntas de la investigación
  #(3)categórico

```{r cars}
summary(cars)
```

## Including Plots

You can also embed plots, for example:

```{r barplot, echo=TRUE}
plot(barplot)
```
barplot(sort(gastos, decreasing = TRUE), names.arg = c('celular', 'transporte', 'comestibles', 'gimnasio', 'alquiler','otros')) 

